臺灣花蓮地方法院刑事判決
                                     110年度交訴字第20號
公  訴  人  臺灣花蓮地方檢察署檢察官
被      告  曾賢剛


上列被告因過失致死案件，經檢察官提起公訴（110年度偵字第2
095號），被告於本院準備程序中，就被訴事實為有罪之陳述，
經合議庭裁定改由受命法官獨任依簡式審判程序審理，本院判決
如下：
    主  文
曾賢剛犯過失致人於死罪，處有期徒刑伍月，如易科罰金，以新
臺幣壹仟元折算壹日。緩刑貳年。
    事  實
一、曾賢剛為職業駕駛，於民國110年2月5日10時14分許，駕駛
    車牌號碼000-0000號租賃小貨車，沿花蓮縣玉里鎮和平路由
    南往北方向行駛，欲左轉復興街，本應充分注意車前狀況；
    而依當時情形，柏油路面乾燥無缺陷或障礙物，視距良好，
    非有不能注意之情形，竟疏未注意，貿然轉彎，適王金妹沿
    花蓮縣玉里鎮和平路右側路邊由北往南徒步橫越復興街口，
    雙方發生碰撞，王金妹送醫後因外傷性顱內出血，於110年2
    月6日宣告不治身亡。
二、案經古宏順告訴暨臺灣花蓮地方檢察署檢察官簽分偵查後起
    訴。
    理  由
壹、程序部分
　　被告曾賢剛所犯者為死刑、無期徒刑、最輕本刑為3年以上
    有期徒刑以外之罪，其於準備程序進行中就被訴事實為有罪
    之陳述，經告知其簡式審判程序之旨，並聽取檢察官、被告
    之意見後，本院合議庭依刑事訴訟法第273條之1第1項之規
    定，裁定由受命法官獨任進行簡式審判程序。又依刑事訴訟
    法第273條之2、同法第159條第2項之規定，簡式審判程序不
    適用傳聞法則有關限制證據能力之相關規定，合先敘明。
貳、實體部分
一、認定犯罪事實所憑之證據及理由
（一）上揭犯罪事實，業據被告於本院準備程序及審理時均坦承
      不諱(本院卷第52頁、第66頁)，核與被害人之子古宏順於
      警詢、相驗中之證述(相卷第25至27頁、第85至89頁)大致
      相符，並有花蓮縣玉里分局處理相驗案件初步調查報告書
      暨報驗書、佛教慈濟醫療財團法人花蓮慈濟醫院診斷證明
      書、死亡通知單、花蓮縣消防局救護紀錄單、道路交通現
      場圖、道路交通事故調查表（一）（二）各1份、現場照
      片10張、監視器翻拍照片6張、被害人及相驗照片44張、
      臺灣花蓮地方檢察署相驗筆錄、相驗屍體證明書、檢驗報
      告書各1份在卷可查(相卷第11頁、第31至41頁、第47至65
      頁、第83頁、第91頁、第101至151頁)，足認被告之自白
      與事實相符。
（二）按汽車行近未劃設行人穿越道之交岔路口，遇有行人、攜
      帶白手杖或導盲犬之視覺功能障礙者穿越道路時，無論有
      無交通指揮人員指揮或號誌指示，均應暫停讓行人、視覺
      功能障礙者先行通過；汽車行駛時，駕駛人應注意車前狀
      況及兩車並行之間隔，並隨時採取必要之安全措施，不得
      在道路上蛇行，或以其他危險方式駕車，道路交通安全規
      則第94條第3項、第103條第3項分別定有明文。被告領有
      普通小客車駕駛執照(相卷第75頁)，對前揭規定自難諉為
      不知，而依卷附道路交通事故現場圖、事故調查表（一）
      （二），事故發生當時天候晴、日間有自然光線、柏油路
      面乾燥無缺陷、無障礙物、視距良好，並無不能注意之情
      事，被告卻未充分注意，致撞擊被害人，顯然具有具有過
      失甚明，復酌以本件車禍經交通部公路總局臺北區監理所
      花東區行車事故鑑定會鑑定，亦肯認被告駕駛租賃小貨車
      ，未充分注意車前狀況，為肇事原因；被害人無肇事因素
      等情，有交通部公路總局臺北區監理所110年3月29日北監
      花東鑑字第1100039939號函所附之該所花東區車輛行車事
      故鑑定會鑑定意見書1份（相卷第155至158頁）附卷可佐
      ，足認被告對本件車禍之發生有過失無訛，且與被害人死
      亡結果間，具有相當因果關係。
（三）綜上所述，本件車禍之發生，被告具有過失，並導致被害
      人死亡，被告過失致死犯行事證明確，堪可認定，應依法
      論科。
二、論罪科刑
（一）核被告所為，係犯刑法第276條過失致死罪。被告於肇事
      後，報案人或勤務中心轉來資料並未報明肇事人姓名，處
      理人員前往事故現場處理時，被告在場，並當場承認為肇
      事人等情，有花蓮縣警察局玉里分局道路交通事故肇事人
      自首情形紀錄表附卷可佐(相卷第43頁)，合於刑法第62條
      前段之自首要件，爰依法減輕其刑。
（二）爰審酌被告駕駛車輛未注意遵守交通安全規則而發生本件
      車禍，造成被害人傷重不治，致被害人家屬遭逢喪失至親
      之痛，行為實值非難；被告犯後坦承犯行，並與告訴人達
      成調解，有本院調解筆錄1紙可查(本院卷第41至42頁)，
      被害人家屬古宏順表示對於判決無意見，願意給予被告緩
      刑等語(本院卷第53頁、第65頁)；復審酌本件屬過失犯罪
      ，被告主觀惡性當低於故意犯罪，被告自述二、三專畢業
      ，智識程度普通，目前從事物流配送之職業，月收入約新
      臺幣8萬元，須扣除貸款、油錢，需扶養父親之生活狀況 
      (本院卷第66頁)等一切情狀，量處如主文所示之刑，併諭
      知如易科罰金之折算標準。
（三）被告前未曾因故意犯罪受有期徒刑以上刑之宣告，有臺灣
      高等法院被告前案紀錄表在卷足憑，茲念被告一時駕車不
      慎致罹刑章，又考量被告犯後坦承犯行，已與被害人家屬
      達成和解，有本院調解筆錄1份可參(本院卷第41至42頁)
      ，被害人家屬古宏順表示同意給與被告緩刑等語(本院卷
      第53頁)，堪認被告經此偵、審程序之教訓，當知所警惕
      ，應無再犯之虞，本院因認上開對被告所宣告之刑以暫不
      執行為適當，爰依刑法第74條第1項第1款之規定，併予宣
      告緩刑2年，以勵自新。
據上論斷，應依刑事訴訟法第273條之1第1項、第299條第1項前
段，刑法第276條、第62條前段、第41條第1項前段、第74條第1
項第1款，刑法施行法第1條之1第1項，判決如主文。
本案經檢察官羅國榮提起公訴，檢察官林于湄到庭執行職務。
中　　華　　民　　國　　110 　年　　11　　月　　18　　日
                  刑事第四庭    法　官　高郁茹
以上正本證明與原本無異。
如不服本判決應於收受送達後20日內向本院提出上訴書狀，並應
敘述具體理由。其未敘述上訴理由者，應於上訴期間屆滿後20日
內向本院補提理由書(均須按他造當事人之人數附繕本)「切勿逕
送上級法院」。告訴人或被害人如對於本判決不服者，應具備理
由請求檢察官上訴，其上訴期間之計算係以檢察官收受判決正本
之日期為準。
中　　華　　民　　國　　110 　年　　11　　月　　19　　日

                                書記官  林怡玉
附錄本案論罪科刑法條
中華民國刑法第276條
因過失致人於死者，處 5 年以下有期徒刑、拘役或 50 萬元以
下罰金。